【裁判字號】    90,易,577
【裁判日期】    901122
【裁判案由】    恐嚇
【裁判全文】
臺灣宜蘭地方法院刑事判決                            九十年度易字第五七七號
    公  訴  人  臺灣宜蘭地方法院檢察署檢察官
    被      告  乙○○
右列被告因恐嚇案件，經檢察官提起公訴（九十年度偵字第二六五六號），本院判決
如左：
    主  文
乙○○以加害生命之事，恐嚇他人致生危害於安全，處拘役伍拾日，如易科罰金以參
佰元折算壹日，緩刑貳年。
    事  實
一、乙○○因認為其前夫甲○○於民國八十九年十二月與其協議離婚並取得自子女親
    權後，並未妥善照顧其子女，竟出於恐嚇犯意，於九十年四月十日（起訴書誤載
    為十七日）下午五時許，在台中市○○○路段，以其所有之0000000000號行動電
    話，傳輸「賊人有一天你會得到報應，你如果帶壞他們或讓他們受到欺負，我會
    要你的命，也會讓那個女人好看」等內容之簡訊，至其前夫甲○○所持用000000
    0000號之行動電話上，而以上述加害他人生命之事恐嚇甲○○，使甲○○心生畏
    懼致生危害於安全。
二、案經甲○○訴由宜蘭縣警察局羅東分局報告臺灣宜蘭地方法院檢察署檢察官偵查
    起訴。
    理  由
一、訊據被告乙○○固坦承有於上揭時、地，以撥打行動電話之方式，傳輸前述內容
    之簡訊予甲○○之行動電話上，惟矢口否認有何恐嚇之犯行，辯稱：伊只是要提
    醒其前夫甲○○要妥善照顧其子女，而沒有恐嚇他人之的意思云云。惟查右揭事
    實，業據被害人甲○○指陳乙○○以發簡訊之方式對其恐嚇使其心生畏懼等語甚
    詳，且經本院函詢中華電信股份有限公司查詢有關之通聯紀錄，亦見乙○○所持
    用之0000000000號之行動電話確有於九十年四月十日下午五時許撥打簡訊通訊（
    國內發訊、代號為M1）至被害人甲○○所持用之0000000000號之行動電話，此有
    中華電信股份有限公司台灣北區電信分公司宜蘭營運處查詢電話通聯紀錄函復單
    暨通聯紀錄可查。而被告雖以前詞為辯，然被告若確僅要求其前夫要妥善照顧其
    子女，亦可以多種方式給予告知或提醒，而不需以如此強硬之措詞，是被告所辯
    顯違常情，甚且被告於上開簡訊中更提及「我會要你的命，也會讓那個女人好看
    」等語，更見被告辯稱僅係要提醒其前夫妥善照顧其子女而無任何恐嚇之意，實
    不可採，是被告前揭所辯並無足採，本件被告犯行實屬明確，應依法論科。
二、核被告所為，係犯刑法第三百零五條之恐嚇危害安全罪。爰審酌被告犯罪之動機
    、目的係為其子女之利益著想、所用之手段尚非劇烈、造成被害人身心之影響及
    犯罪後態度良好等一切情狀，量處如主文所示之刑，並諭知易科罰金之折算標準
    。又被告未曾受有期徒刑以上刑之宣告，此有台灣高等法院檢察署刑案記錄檢覆
    表可查，且所犯係因子女監護問題而起，考量被告係為人母親一時失慮誤罹刑章
    ，經此偵審教訓當知警惕，應無再犯之虞，本院認前所宣告之刑以暫不執行為適
    當，爰併宣告緩刑二年，以啟自新。而被告所使用之0000000000號行動電話一支
    雖為被告所有，然並未扣案，且非被告專供恐嚇犯罪之用，本院認無宣告沒收之
    必要，亦予敘明。
據上論斷，應依刑事訴訟法第二百九十九條第一項前段、刑法第三百零五條，第四十
一條第一項、第七十四條第一款、罰金罰鍰提高標準條例第一條前段、第二條，判決
如主文。
本案經檢察官廖允松到庭執行職務
中    華    民    國      九十        年    十一      月    二十二      日
                                  臺灣宜蘭地方法院刑事第二庭
                                      法  官
如不服本判決，應於判決送達後十日內，向本院提出上訴狀。


司法院資訊處製作；財團法人民間司法改革基金會備份。
